【裁判字號】    97,訴,809
【裁判日期】    970528
【裁判案由】    偽造文書
【裁判全文】
臺灣臺北地方法院刑事判決               97年度訴字第809號
公  訴  人  臺灣臺北地方法院檢察署檢察官
被      告  乙○○
上列被告因偽造文書等案件，經檢察官提起公訴（97年度偵字第
7582、9133號），被告於準備程序中就被訴事實先為有罪之陳述
，經本院合議庭當庭裁定由受命法官獨任行簡式審判程序，判決
如下：
    主    文
乙○○行使偽造私文書，足以生損害於他人，處有期徒刑月，
如易科罰金，以新臺幣壹仟元折算壹日，附表所示「吳明徽」署
押均沒收；又行使偽造私文書，足以生損害於他人，處有期徒刑
月，如易科罰金，以新臺幣壹仟元折算壹日，附表所示「甲○
○」署押均沒收。應執行有期徒刑伍月，如易科罰金，以新臺幣
壹仟元折算壹日。如附表所示偽造之「吳明徽」、「甲○○」署
押均沒收。
    事    實
一、乙○○係址設臺北市○○區○○街一一九號「宥泉通訊行」
    之負責人，因業務之便取得吳明徽、甲○○為辦理行動電話
    門號而交付其之國民身分證、健保卡影本後，竟基於行使偽
    造私文書、詐欺取財之犯意，先後於民國九十六年十月十六
    日、十一月九日，各在上通訊行內，分別偽造如附表所示吳
    明徽、甲○○之署押於遠傳電信股份有限公司（下稱遠傳公
    司）門號申請書上而偽造申請書此一私文書各一份後，各於
    該二份申請書偽造之同日，偽稱係吳明徽、甲○○本人申請
    ，分別持向遠傳公司行使，遠傳公司不疑有他，分別核發0
    000000000、00000000000門號之ＳＩ
    Ｍ卡各一枚與乙○○，足以生損害於吳明徽、甲○○及遠傳
    公司。嗣乙○○於獲核發後之不詳時間，將上開門號ＳＩＭ
    卡，以新臺幣二千元之代價，出售予真實姓名年籍不詳之人
    。
二、案經內政部警政署電信警察隊第一中隊及臺北市政府警察局
    大安分局分別報告臺灣臺北地方法院檢察署檢察官偵查起訴
    ，於本院準備程序進行中，乙○○就被訴事實先為有罪之陳
    述，經合議庭當庭裁定由受命法官獨任行簡式審判程序。
    理    由
一、訊據被告乙○○對上開事實坦承不諱（本院卷參照），且有
    如附表「卷證出處欄」所示證據可稽，足以擔保被告前開任
    意性自白與事實相符，事證明確，被告犯行洵堪認定。
二、核被告所為，係犯刑法第二百十六條、第二百十條行使偽造
    私文書二罪，同法第三百三十九條第一項詐欺取財罪二罪。
    被告偽造附表所示署押之行為，各為偽造附表所示申請書私
    文書行為之一部，不另論罪。而偽造私文書後復持以行使，
    其偽造之低度行為為行使之高度行為所吸收，亦不另論罪。
    被告以一申請行為觸犯行使偽造私文書、詐欺取財二罪名，
    應依刑法第五十五條規定，從一重行使偽造私文書罪論處。
    又被告九十六年十月十六日、十一月九日二次行使偽造私文
    書犯行，行為互殊，應分論併罰。起訴書雖漏論被告詐欺取
    財犯行，但然公訴人已於蒞庭、論告時予以更正，依檢察一
    體原則，自屬公訴範圍，本院亦依刑事訴訟法第九十五條規
    定諭知被告俾其防禦，無庸再由本院贅與擴張審理範圍，附
    此敘明。爰審酌被告之犯罪動機、目的，詐欺取財所得，行
    使偽造私文書之種類、數量，犯後對其所為坦承不諱及其他
    一切情狀，各量處如主文所示之刑，並定其應執行刑，復諭
    知易科罰金之折算標準，以資儆懲。末查，被告偽造如附表
    所示之「吳明徽」、「甲○○」署押，雖未扣案，但無證據
    證明已滅失，均應依刑法第二百十九條規定，不問屬於犯人
    與否，沒收之。
據上論斷，應依刑事訴訟法第二百七十三條之一第一項、第二百
九十九條第一項前段，刑法第二百十六條、第二百十條、第三百
三十九條第一項、第五十五條、第五十一條第五款、第四十一條
第一項前段、第二項、第二百十九條，刑法施行法第一條之一，
判決如主文。
本案經檢察官楊智綸到庭執行職務。
中    華    民    國    97    年    5     月    28    日
                  刑事第十庭      法  官  姚念慈
上正本證明與原本無異。
如不服本判決，應於判決送達後10日內向本院提出上訴狀（應抄
附繕本）。告訴人或被害人如對於本判決不服者，應具備理由請
求檢察官上訴，其上訴期間之計算係以檢察官收受判決正本之日
期為準。
                                  書記官  劉芸珊
中    華    民    國    97    年    5     月    28    日
附表：
┌──┬────────────┬───┬──────┬─────┐
│編號│沒收標的及存在處        │數量  │沒收原因與依│卷證出處  │
│    │                        │      │據          │          │
├──┼────────────┼───┼──────┼─────┤
│ １ │偽造於遠傳電信股份有限公│一枚  │偽造之署押、│臺灣臺北地│
│    │司九十六年十月十六日行動│      │刑法第二百十│方法院檢察│
│    │電話門號00000000│      │九條        │署九十七年│
│    │一五號申請書上之申請人簽│      │            │度偵字第七│
│    │名欄、內容為「吳明徽」之│      │            │五八二號卷│
│    │署押                    │      │            │第二六頁  │
├──┼────────────┼───┼──────┼─────┤
│ ２ │偽造於遠傳電信股份有限公│一枚  │偽造之署押、│同上卷    │
│    │司九十六年十月十六日行動│      │刑法第二百十│第二七頁  │
│    │電話門號00000000│      │九條        │          │
│    │一五申請代辦授權書上之立│      │            │          │
│    │書人簽名欄、內容為「吳明│      │            │          │
│    │徽」之署押              │      │            │          │
├──┼────────────┼───┼──────┼─────┤
│ ３ │偽造於遠傳電信股份有限公│一枚  │偽造之署押、│臺灣臺北地│
│    │司九十六年十一月九日門號│      │刑法第二百十│方法院檢察│
│    │0000000000號申│      │九條        │署九十七年│
│    │請書上之申請人簽名欄、內│      │            │度偵字第九│
│    │容為「甲○○」之署押    │      │            │一三三號卷│
│    │                        │      │            │第一四頁  │
├──┼────────────┼───┼──────┼─────┤
│ ４ │偽造於遠傳電信股份有限公│一枚  │偽造之署押、│同上卷    │
│    │司九十六年十一月九日行動│      │刑法第二百十│第一三頁  │
│    │電話門號00000000│      │九條        │          │
│    │五八號申請代辦授權書上之│      │            │          │
│    │立書人簽名欄、內容為「李│      │            │          │
│    │立欣」之署押            │      │            │          │
└──┴────────────┴───┴──────┴─────┘
附錄本案論罪科刑法條全文：
刑法第二百十條
偽造、變造私文書，足以生損害於公眾或他人者，處五年以下有
期徒刑。
刑法第二百十六條
行使第二百十條至第二百十五條之文書者，依偽造、變造文書或
登載不實事項或使登載不實事項之規定處斷。
刑法第三百三十九條第一項
意圖為自己或第三人不法之所有，以詐術使人將本人或第三人之
物交付者，處五年以下有期徒刑、拘役或科或併科一千元以下罰
金。


司法院資訊處製作；財團法人民間司法改革基金會備份。
